# 请教陈版主，关于金融工具准则要求初始实际利率确定后后续不能修改的原因

提问人：暗酱 时间：2019-06-09 23:56:47
企业与交易对手方修改或重新议定合同，未导致金融资产终止确认，但导致合同现金流量发生变化的，或者企业修正了对合同现金流量的估计的，应当重新计算该金融资产的账面余额，并将相关利得或损失计入当期损益。重新计算的该金融资产的账面余额，应当根据将重新议定或修改的合同现金流量按金融资产的原实际利率（或者购买或源生的已发生信用减值的金融资产应按经信用调整的实际利率）折现的现值确定。
同样在以未来合同现金流折现计算现值来确定金融资产是否减值的时候，使用的折现率也是初始确认时的实际利率。
请教陈版主，为什么不使用需要折现时点的当时的市场利率呢？而使用初始确认时的利率，又或者根据其他方法确定的现值重新计算实际利率？

回答人：chenyiwei
这与实际利率法本身的特点有关。实际利率法和摊余成本计量的特点，就要求在相关的金融资产、金融负债不终止确认的情况下，初始确定的实际利率保持不变。但在特定情况下也是可以调整的，如对于购入或源生的已发生信用减值的金融资产，应使用 “经信用调整的实际利率”。